【裁判字號】    90,台上,5525
【裁判日期】    900906
【裁判案由】    違反毒品危害防制條例
【裁判全文】
最高法院刑事判決                                九十年度台上字第五五二五號
    上  訴  人  甲○○
右上訴人因違反毒品危害防制條例案件，不服台灣高等法院台南分院中華民國九十年
五月二十二日第二審判決（九十年度上訴字第四六二號，起訴案號：台灣台南地方法
院檢察署八十八年度營偵字第一五二四號、八十九年度營偵字第五○八號），提起上
訴，本院判決如左：
    主  文
上訴駁回。
    理  由
按刑事訴訟法第三百七十七條規定，上訴於第三審法院，非以判決違背法令為理由，
不得為之。是提起第三審上訴，應以原判決違背法令為理由，係屬法定要件。如果上
訴理由狀並未依據卷內訴訟資料，具體指摘原判決不適用何種法則或如何適用不當，
或所指摘原判決違法情事，顯與法律規定得為第三審上訴理由之違法情形，不相適合
時，均應認其上訴為違背法律上之程式，予以駁回。本件原判決綜合調查證據之結果
，認上訴人甲○○連續犯有毒品危害防制條例第四條第二項販賣第二級毒品罪之事實
，因而撤銷第一審關於上訴人部分之科刑判決，改判仍論上訴人以上開罪名，並以上
訴人為連續犯，依刑法第五十六條規定，就有期徒刑部分加重其刑後，量處有期徒刑
柒年肆月；販毒所得新台幣壹萬仟伍佰元沒收，如全部或一部不能沒收時，以其財
產抵償之；扣案中型塑膠夾鏈袋伍拾壹個及小型塑膠夾鏈袋拾玖個均沒收，已詳
認定犯罪事實之依據及憑以認定之理由，並對上訴人否認犯罪之辯詞，如何不足採信
，均已依據卷內資料予以指駁及說明，從形式上觀察，原判決並無違背法令情形。上
訴意旨謂：證人朱志明、吳慶賓及王憶俊於警訊或偵查中之證言，均不實在。又警員
查獲上訴人所有塑膠夾鏈袋，數量雖不少，但袋中均未裝安非他命，原判決僅憑證人
朱志明等三人不實之證言，即遽入上訴人於罪，顯有未當等語，係就原判決已詳為論
斷與說明之事項，再為事實上之爭執，殊非適法之第三審上訴理由。再證人朱志明、
吳慶賓及王憶俊於警訊或偵查中所為不利上訴人之證言，如何得採為上訴人犯罪之證
據，吳慶賓、王憶俊嗣於第一審法院翻異前供，改稱未向上訴人購買安非他命，係事
後護之詞，不足採取，原判決理由二已詳述其取捨之心證理由，經核並無違證據法
則，上訴意旨指摘原判決證據取捨不當，仍非適法。上訴意旨又指原審未依其聲請傳
訊證人，但上訴人於原審究聲請傳訊何證人，及如經傳訊，其將受如何有利判決，並
未依據卷內資料具體表明，顯與法定上訴第三審之形式要件不符，其上訴違背法律上
之程式，應予駁回。本院為法律審，上訴人請求傳訊朱志明、吳慶賓及王憶俊，無從
調查，附為明。
據上論結，應依刑事訴訟法第三百九十五條前段，判決如主文。
中      華      民      國     九十     年      九      月      六      日
                              最高法院刑事第六庭
                                  審判長法官  謝  家  鶴
                                        法官  洪  文  章
                                        法官  花  滿  堂
                                        法官  陳  世  淙
                                        法官  洪  佳  濱
      右正本證明與原本無異
                                              書  記  官
中      華      民      國     九十     年      九      月    二十四    日


司法院資訊處製作；財團法人民間司法改革基金會備份。
